臺灣臺中地方法院刑事判決　　　　　　 96年度交易字第761號
公　訴　人　臺灣臺中地方法院檢察署檢察官
被　　　告　甲○○
選任辯護人　涂芳田律師
上列被告因過失傷害案件，經檢察官提起公訴（96年度偵字第
12571號），本院判決如下：
    主    文
甲○○因過失傷害人，處有期徒刑月，如易科罰金，以新台幣
壹仟元折算壹日。減為有期徒刑壹月又拾伍日，如易科罰金，以
新台幣壹仟元折算壹日。
    犯罪事實
一、甲○○於民國96年2 月13日上午10時50分許，騎乘車牌號碼
    INH-576 號重型機車，沿臺中市○區○○路由力行路往興進
    路方向行駛，行駛至同路與自強一街路口時，其原應注意汽
    車駕駛人行經有燈光號誌管制之交岔路口不得闖紅燈，且應
    注意車前狀況，並隨時採取必要之安全措施，而依當時天候
    晴、光線夜間有照明、柏油路面乾燥無缺陷、道路無障礙物
    、視距良好、行車管制號誌動作正常等情狀，亦無不能注意
    之情事，乃竟疏未注意，貿然闖越臺中市○區○○路口之紅
    燈號誌而向興進路方向行駛，適乙○○騎乘車牌號碼RT3-
    011號輕型機車，沿臺中市○區○○○街由自強街往進化路
    方向行駛欲左轉進入進化路，2車因而在臺中市○○區○○
    路與自強一街路口發生碰撞，致乙○○人車倒地，並受有左
    脛骨近端及左腓骨幹骨折等傷害。嗣經乙○○報警處理，2
    人均送醫，於臺中市警察局第二分局警員李建民至醫院詢問
    時陳明為肇事人，自首而願接受裁判。
二、案經許睦涵訴請臺灣臺中地方法院檢察署檢察官偵查起訴。
    理    由
一、訊據被告甲○○固坦承有於上開時地騎乘機車與亦騎乘機車
    之告訴人發生擦撞並致告訴人受傷之事實，惟矢口否認涉有
    何過失傷害之犯行，辯稱：當時伊看到進化路對向的號誌是
    綠燈，伊要快速通行時，當時的綠燈沒有閃燈，所以伊就快
    速通過，當時伊的時速約40至50公里云云。經查，訊之證人
    即在臺中市○區○○路與自強一街路口附近檳榔攤工作之胡
    巧慧於偵訊時證稱：伊當時有在現場，剛開始自強一街
    街口也就是乙○○的行進方向的號誌是紅燈，乙○○也在等
    紅燈，後來伊就繼續作事情，聽到砰一聲後，抬起頭來看到
    自強一街街口的號誌是綠燈，而進化路路口的號誌是紅燈，
    當時進化路兩邊的車輛都已經是停止的狀態等語，於本院審
    理時亦同樣之證述，再參以員警於96年7月25日實地測量由
    力行路至自強一街口路緣處之進化路段距離為218公尺，經
    員警以警用巡邏現場測試，分別以時速40、45、50公里等速
    度測式，由力行路轉進化路至自強一街口，三種速度到達該
    路口處時，進化路方向號誌均為紅燈狀態，自強一街方向均
    為綠燈狀態，有員警職務報告附卷可參。此外，並有中國醫
    藥大學附設醫院診斷證明書、道路交通事故現場圖、道路交
    通事故調查報告表（一）、道路交通事故調查報告表（二）
    、臺中市第二分局交通分隊道路交通事故補充資料表、臺中
    市○○○道路交通事故初步分析研判表各乙紙、臺中市○○
    ○道路交通事故肇事人自首情形紀錄表2紙、臺中市○○○
    道路交通事故談話紀錄表3紙、交通事故照片14張在卷可佐
    ，本件經送臺中市區車輛行車事故鑑定委員會鑑定結果，亦
    認被告甲○○違反號誌指示，闖紅燈進入交岔路口之可能性
    甚大，有該委員會鑑定意見書1份附卷可佐，雖臺灣省車輛
    行車事故覆議鑑定委員會認未便覆議，但本院認以臺中市區
    車輛行車事故鑑定委員會之鑑定較為可採。且被告之過失行
    為與被害人之受傷間具有相當因果關係。是被告所辯顯係事
    後卸責之詞，不足採信，其過失傷害罪行應堪認定。
二、核被告所為，係犯刑法第284條第1項前段之過失傷害罪。被
    告於肇事後，於臺中市警察局第二分局警員李建民至醫院詢
    問時陳明為肇事人，有臺中市○○○道路交通事故肇事人自
    首情形紀錄表1份附卷可佐，核與自首要件相符，依刑法第
    62條規定減輕其刑。爰審酌被告之過失程度、被害人所受傷
    害，被告犯後態度等一切情狀，量處如主文所示之刑，並諭
    知易科罰金之折算標準。又被告犯罪時間在96年4月24日以
    前，合乎中華民國96年罪犯減刑條例第2條第1項第3款之規
    定，依法減輕其刑二分之一，並諭知易科罰金之折算標準。
據上論斷，應依刑事訴訟法第299條第1項前段，刑法第284條第1
項前段、第62條、第41條第1項前段，刑法施行法第1條之1第1項
，中華民國96年罪犯減刑條例第2條第1項第3款，判決如主文。
本案經檢察官顏淑惠到庭執行職務。
中　　華　　民　　國　　96　　年　　12　　月　　13　　日
                  刑事第七庭    法  官  郭德進
上正本證明與原本無異。
如不服本判決，應於收受送達後10日內向本院提出上訴書狀（應
敘述具體理由並附繕本）。
上訴書狀如未敘述理由，應於上訴期間屆滿後20日內補提理由書
於本院。
                                書記官  陳惠玲
中　　華　　民　　國　　96　　年　　12　　月　　13　　日
附錄論罪科刑法條
中華民國刑法第284條
（過失傷害罪）
因過失傷害人者，處6月以下有期徒刑、拘役或5百元以下罰金，
致重傷者，處1年以下有期徒刑、拘役或5百元以下罰金。
從事業務之人，因業務上之過失傷害人者，處1年以下有期徒刑
、拘役或1千元以下罰金，致重傷者，處3年以下有期徒刑、拘役
或2千元以下罰金。
